# 非同一控制合并确认的无形资产后续处置股权时如何考虑

提问人：曾岚 时间：2019-08-31 10:46:03
陈版主，请问企业通过非同一控制企业合并，在合并层面将被收购公司的待执行合同权利确认为无形资产，后续处置该子公司部分股权不丧失控制权时，原确认的无形资产需要在分摊给少数股东吗？如例举的方式 1,2,3 哪种方法合适呢？谢谢陈版 @chenyiwei
如：2017.12.31，A 收购B 100% 股权，对价 100 , B净资产 80 ，评估的可辨认的合同权利 20 ，则收购时点在合并层面产生无形资产 20 ：
合并抵消分录：
借：净资产 80
借：无形资产 20
贷：长期股权投资 100
2019.6.30，A 向第三方出售 10%B的股权，对价 20 ，B 账面净资产 100 ，评估的资产 110 ，则合并抵消时：
A 单家：
借：银行存款 20
贷：长期股权投资 10
贷：投资收益 10
合并层面抵消分录：
方式 1 ：
借：净资产 80
借：无形资产 20 （收购时点确认的无形资产视同仍由 A全部享有）
借：投资收益 10
贷：长期股权投资 90
贷：少数股东权益 10
贷：资本公积 10
方式 2
借：净资产 80
借：无形资产 18 （收购时点确认的无形资产视为B 的净资产的一部分,计算少数股东也应享有的部分，摊销不需考虑）
借：投资收益 10
贷：长期股权投资 90
贷：少数股东权益 12
贷：资本公积 6
方式 3 截止2019.6.30，已摊销 4 ，账面无形资产净值 16借：净资产 80
借：无形资产 14.4（收购时点确认的无形资产视为 B 的净资产的一部分,计算少数股东也应享有的部分，摊销也应考虑）
借：投资收益 10
贷：长期股权投资 90
贷：少数股东权益 11.6
贷：资本公积 2.8

回答人：chenyiwei
应采用你说的方式 1 。该无形资产是 B 的可辨认净资产的组成部分，在合并报表层面，因不丧失对 B 的控制权，故继续保持其按原购买日公允价值为基础持续计算的计量基础。